【裁判字號】    95,毒抗,376
【裁判日期】    950816
【裁判案由】    毒品危害防制條例
【裁判全文】
臺灣高等法院刑事裁定                 95年度毒抗字第376號
抗  告  人  臺灣臺北地方法院檢察署檢察官
被      告  甲○○
上列抗告人因被告違反毒品危害防制條例案件，不服臺灣臺北地
方法院中華民國95年7月12日裁定（95年度毒聲字第500號），提
起抗告，本院裁定如下：
    主  文
原裁定撤銷，發回臺灣臺北地方法院。
    理  由
一、檢察官聲請意旨略以：被告甲○○前因施用毒品案件，經臺
    灣高雄地方法院於民國89年4月6日裁定送觀察、勒戒後，無
    繼續施用毒品之傾向，於89年4月21日釋放，並經同院判決
    免刑確定。詎被告又在5年後，於94年11月3日採尿往前回溯
    96小時內某時，在不詳地點非法施用第二級毒品安非他命，
    迄94年11月2日20時許，與其夫高德剛共同持有第一級毒品
    海洛因一包、海洛因殘渣袋三個及第二級毒品大麻一包、大
    麻吸食器煙斗、安非他命吸食器一組，在台北市○○區○○
    路4段453巷12號8樓「晶光賓館」902室為警查獲，並當場扣
    押。被告雖矢口否認前開犯行，然查其尿液有安非他命反應
    ，有尿液檢體委驗單、尿液檢驗報告、毒品初步鑑驗報告書
    等件附卷可稽，復有上開扣押證物可資佐證。爰依毒品危害
    防制條例第20條第3項及觀察勒戒處分執行條例第3條第1項
    規定，聲請裁定將被告送勒戒處所觀察、勒戒等語。
二、原裁定以：本件被告施用安非他命之地點「不明」，此經聲
    請意旨載明在卷。而被告於為警查獲時之住居所地，分別在
    台北市○○區○○路1段39巷4號、台北市○○區○○街25巷
    5 弄17號2樓，有警偵訊筆錄之被告年籍資料（同上偵查卷
    第8、52頁）及個人基本資料可參。而員警於94年11月2日20
    時許，為警在「晶光賓館」902室，查獲扣押第一級毒品海
    洛因一包、海洛因殘渣袋三個及第二級毒品大麻一包、大麻
    吸食器煙斗、安非他命吸食器一組等物，固有卷附台北市政
    府警察局松山分局搜索扣押筆錄及扣押物品目錄表，惟該等
    扣押物品，經被告迭於警偵訊時均矢口否認為其所有，且據
    原審法院另案94年度訴字第1720號調查審理後，判決認定屬
    實。基於意思責任主義及證據裁判主義之原則，要不得以被
    告單純知悉高德剛將該等扣押物品放在何處，遽指其與高德
    剛有共同持有之意思聯絡。姑不論全無任何積極證據足證被
    告與高德剛共同持有該等扣押物品，持有海洛因、大麻及煙
    斗與本件被告施用第二級毒品安非他命之犯行全然無涉，而
    持有安非他命吸食器之行為，既不構成犯罪，且與施用安非
    他命犯行無何實質上一罪或裁判上一罪之關係，自不得認為
    「晶光賓館」902室係本件被告施用安非他命之犯罪地等情
    ，因而駁回聲請人之聲請。
三、原審法院以無管轄權，裁定駁回檢察官對被告應送勒戒處所
    觀察、勒戒之聲請，固非無見。惟查：被告於94年11月3日
    經警採尿送請臺灣檢驗科技股份有限公司以酵素免疫分析法
    （EIA）初步檢驗，並利用氣相層析質譜儀（GC/MS）確認檢
    驗結果，判定該尿液檢體呈安非他命類藥物安非他命及甲基
    安非他命之陽性反應，有該公司濫用藥物尿液檢驗報告在卷
    可稽，是以被告為警採尿回溯前26小時內確有施用第二級毒
    品安非他命之犯行，而被告與其夫高德剛係在台北市○○區
    ○○路4段453巷12號8樓「晶光賓館」902室，為警執行搜索
    時，在其床頭上扣得第一級毒品海洛因一包、海洛因殘渣袋
    三個及第二級毒品大麻一包、大麻吸食器煙斗、安非他命吸
    食器一組，被告實難諉為不知，有卷證資料為憑，是以甲○
    ○倘有在上址持有或施用前開毒品，其犯罪地即為台北市○
    ○區○○路4段453巷12號8樓「晶光賓館」902室，屬原審法
    院管轄範圍至明。而被告如與高德剛同時在前開同一處所共
    同持有上開海洛因殘渣袋、大麻等毒品，依前開規定，應為
    相牽連案件，似非不得合併由原審法院管轄，而仍有查明之
    必要。原審法院未為詳查，遽認本案並無管轄權，裁定駁回
    本件聲請，尚有可議。抗告人抗告意旨，執此指摘原裁定不
    當，為有理由，自應由本院將原裁定撤銷，並發回原審法院
    更行調查，以昭折服。
據上論斷，應依刑事訴訟法第413條，裁定如主文。
中    華    民    國    95    年    8     月    16    日
                  刑事第十七庭  審判長法  官  陳貽男
                                      法  官  許仕楓
                                      法  官  孫惠琳
以上正本證明與原本無異。
不得再抗告。
                                      書記官  魏汝萍
中    華    民    國    95    年    8     月    16    日


司法院資訊處製作；財團法人民間司法改革基金會備份。
